# 工程施工中完工百分比法应用

提问人：zsyrogers 时间：2011-01-27 00:07:44
现状：目前会里要求的是按照业主或监理等第三方出具的鉴证单来确定工作量继而确定完工百分比情况 1 ：若业主已经付款，但鉴证单尚未拿到？此时收到的款项是否做预收款处理，待拿到鉴证单后再确认收入和成本？ 正常情况下不久会拿到对方鉴证单。但若迟迟拿不到对方的鉴证单，是否就一定不能转收入成本？举个例子，过了 1 年或者 2 年还 没拿到鉴证单，是否一直挂预收款？
情况 2 ：施工方成本已经发生，迟迟拿不到业主鉴证单，此种情况下是否一直不能转收入和成本？
在情况 1 和情况 2 中，是否可以根据合同条款判断，比如条款约定施工方将自身工程单提交业主或者监理 1 个月后未收到鉴证单，视为对方同意结算 继而确认收入和成本？
问题其实是一个：就是若迟迟不能拿到对方鉴证单是否就一定不能转收入和成本，若要转，需要什么充分确凿的证据？谢谢各位大大解答

回答人：chenyiwei
这个问题应当没有可以普遍适用于所有情形的答案。这与发行人自身内控的完善程度和舞弊风险程度的高低密切相关，另外也取决于客户自身及其所处行业的特点。 另外，如果长期拿不到鉴证单是否说明对方不认可公司确定的完工进度，或者存在潜在纠纷，也需要关注。